臺灣新竹地方法院民事簡易判決  
110年度竹簡字第477號
原      告  黃智沅  
訴訟代理人  陳怡臻  
被      告  吳佳穎  
訴訟代理人  林志成  
上列當事人間給付修繕費用事件，本院於民國111年3月1日辯論
終結，判決如下：
    主      文
被告應給付原告新臺幣壹萬捌仟肆佰元。
原告其餘之訴駁回。
訴訟費用百分之十一由被告負擔，餘由原告負擔。
本判決原告勝訴部分得假執行。但被告如以新臺幣壹萬捌仟肆佰
元為原告預供擔保，得免為假執行。
    事實及理由
一、原告起訴主張：
（一）原告於民國110年1月30日以新臺幣（下同）4,650,000元
      向被告購買坐落新竹市○○段0000000000000000000地號土
      地（權利範圍各為0000000分之11018），及其上同段1053
      建號即門牌號碼新竹市○○路○段000巷0弄0號6樓房屋（下
      稱系爭房屋）。被告出售系爭房屋時並未告知系爭房屋有
      壁癌漏水情形，房屋現況表亦勾註沒有滲漏水及未修繕過
      。因原告於交屋前想將系爭房屋重新裝潢粉刷，於請油漆
      及裝潢師傅至現場估價時發現牆面有滲水壁癌。原告透過
      仲介通知被告，被告即委託仲介找師傅修繕，仍沒處理完
      全，壁癌問題依然存在。然原告於110年3月19日交屋後，
      仍發現浴室有滲漏水情形，亦請仲介與被告聯繫後續修繕
      事宜，經仲介請紳隆工程行前來估價並確定浴室滲漏水導
      致主臥及次臥壁癌滲水，浴廁需打牆重新做防水才能根治
      ，費用為174,500元。原告多次請求被告迅予修復，惟被
      告不願意也不同意依紳龍工程行的方式處理，原告認為被
      告明知漏水沒有修復，意欲將系爭房屋出售，具備故意，
      不得已提起本件訴訟，請求將系爭房屋修繕到好不滲漏水
      ，被告應支付174,500元修繕費用。
（二）對於鑑定報告結果不認同，110年10月4日第二次場勘試水
      測試後及靜置後浴廁門口的地板溝縫有水滲漏，鑑定報告
      沒有呈現滲漏水照及影片，亦沒有解釋，門檻有水漏出就
      是浴廁防水層沒做好。另外於110年11月5日第三次場勘地
      板溝缝也有滲漏水出來，並且浴室牆壁顏色也不一樣，建
      築師所說浴廁牆面顏色不一樣是毛細現象，若浴廁牆壁磁
      磚為毛細現象吸附水分，水分比例增加原則，潮濕是必然
      的，甚至連同房間壁癌黴菌問題依然還是存在的等語。
（三）並於本院聲明：被告給付原告174,500元。
二、被告則以：原告已於110年3月11日將尾款匯至履保單位，而
    被告已於110年3月19日完成所有權移轉手續，且仲介已於11
    0年4月12日將爭議地方修繕完成，原告在驗收後才通知第三
    方履約保證人將餘款給付完成。系爭房屋現況是廁所門口原
    本是磁磚，原告後來有貼塑膠裝潢皮，原告所稱的水是從縫
    跑出來的，技師鑑定當時有以衛生紙按壓很久，也懷疑到底
    有沒有水滲漏，技師表示看不出來有水，但原告一直堅稱有
    ，技師當下有說如果有的話，也有可能是洗澡完後出來的滴
    水，技師有放水測試，並沒有漏水出來，那裡沒有水管，也
    不會漏水，鑑定報告也是同此意見等語。於本院聲明：(一)
    原告之訴駁回。(二)如受不利之判決，願供擔保請准宣告免
    為假執行。
三、原告主張原告於110年1月30日以465萬元向被告購買坐落新
    竹市○○段0000000000000000000地號土地（權利範圍各為000
    0000分之11018），及其上系爭房屋之事實，有不動產買賣
    契約書在卷可稽。是本件本院所應審究者為：（一）系爭房
    屋是否有漏水瑕疵？（二）原告是否得向被告請求損害賠償
    ？經查：
（一）關於系爭房屋是否有漏水瑕疵部分：
　  ⒈本院會同兩造並囑託財團法人新竹市建築師公會派員履勘
      現場鑑定，經鑑定結果為：「⒈經試水後觀察、濕度測試
      及請屋主摹擬浴室使用情形，結果並無滲漏水情形，僅浴
      室門檻邊牆底含水率偏高。⒉浴室門檻邊牆底含水率偏高
      ，研判應與門檻有關。⒊建議修復方式為將門檻拆除重作
      ，修復工程費為18,400元。」等情，有該公會出具之房屋
      鑑定報告書在卷可按。
　  ⒉雖原告主張地板溝縫也有滲漏水，並且浴室牆壁顏色也不
      一樣，若浴廁牆壁磁磚為毛細現象吸附水分，水分比例增
      加原則，潮濕是必然的，甚至連同房間壁癌黴菌問題依然
      還是存在的等語。本院就前開內容詢問鑑定機關，經財團
      法人新竹市建築師公會111年2月11日竹市建師鑑（000000
      0）字第0139-1號函檢附說明書記載回覆：「鑑定標的物
      即門牌號碼新竹市○○路○段000巷0弄0號6樓房屋於鑑定時
      ，主臥室及次臥室並未發現有壁癌之情形。」（見本院卷
      第283、285頁）。另參諸鑑定機關於鑑定時已就系爭房屋
      內臥室牆面現況勘查，亦有前開鑑定報告書內附之現況勘
      查情形紀錄表及照片可憑，足見前開回覆內容與鑑定時現
      況相符。原告上開主張，尚無可採。
（二）關於原告是否得向被告請求損害賠償部分：
　　⒈按物之出賣人對於買受人，應擔保其物依第373條之規定危
      險移轉於買受人時無滅失或減少其價值之瑕疵，亦無滅失
      或減少其通常效用或契約預定效用之瑕疵，民法第354條
      第1項定有明文；而民法第373條所稱之危險負擔，除契約
      另有訂定外，概自標的物交付時起，移轉於買受人（最高
      法院47年台上字第1655號判例參照）。又所謂物之瑕疵係
      指存在於物之缺點而言，凡依通常交易觀念，或依當事人
      之決定，認為物應具備之價值、效用或品質而不具備者，
      即為物有瑕疵；且出賣人所負關於瑕疵擔保責任，係屬一
      種法定責任，不以出賣人對於瑕疵之發生有故意或過失為
      必要（最高法院73年台上字第1173號判例、89年度台上字
      第1538號判決意旨參照）。
　　⒉不動產委託銷售標的現況說明書所載「現況是否有滲漏水
      之情形」欄位，乃不動產出賣人應負之最低基本告知義務
      範疇，倘若事後證明該建物有滲漏水情況，且該滲漏水情
      形係於買賣標的物交付前即已存在，尚未經修復完成，則
      出賣人仍應就該物之交付當時即存在之瑕疵負擔保之責，
      尚難僅謂交付現況無漏水，即遽而免除瑕疵擔保責任。系
      爭房屋有漏水瑕疵已如前述，被告仍應對上開瑕疵負擔保
      責任。
　　⒊又按出賣人就其交付之買賣標的物有應負擔保責任之瑕疵
      ，而其瑕疵係於契約成立後始發生，且因可歸責於出賣人
      之事由所致者，則出賣人除負物之瑕疵擔保責任外，同時
      構成不完全給付之債務不履行責任（最高法院77年度第7
      次民事庭會議決議㈠可資參酌）。所謂不完全給付，包含
      債務人之給付未依債務本旨，其給付有瑕疵致減少其價值
      或效用，而侵害債權人對原本給付所具有之利益，即學說
      上所稱之「瑕疵給付」在內。又不完全給付，如其瑕疵能
      補正者，依民法第227條第1項之規定，債權人得依關於給
      付遲延之規定行使其權利。再按債務人遲延者，債權人得
      請求其賠償因遲延而生之損害，民法第231條定有明文。
　　⒋系爭房屋浴室漏水瑕疵，經鑑定機關建議修復方式為將門
      檻拆除重作，修復工程費為18,400元，亦有房屋鑑定報告
      書附卷可憑。本院審酌系爭買賣契約第17條約定，賣方同
      意自交屋日起半年內，負房屋滲漏水瑕疵擔保責任，現況
      說明書中並記載房屋無滲漏水，則系爭房屋之滲漏水瑕疵
      如經工程技術予以修繕，使其回復正常使用功能且無漏水
      後，即與兩造約定之房屋現況相符，可視為交易價值並未
      減損，因此系爭房屋因滲漏水所減少之價金，自得以前開
      修繕費用18,400元為標準。原告雖主張紳隆工程行有保證
      174,000元能修復到好且不漏水，惟系爭房屋僅有浴室門
      檻邊牆底含水率偏高之瑕疵，修復方式為將門檻拆除重作
      即可，而紳隆工程行估價單項目係要將浴室牆打掉重做並
      汰換馬桶、洗手台等，顯然係將浴室重做，無異使原告以
      中古屋價格，購得有全新浴室之房屋，實非事理之平，是
      原告依前開規定請求被告賠償逾18,400元部分，自屬無據
      。
四、綜上所述，原告請求被告賠償18,400元，為有理由，應予准
    許。逾此部分請求，為無理由，應予駁回。又本件係依民事
    訴訟法第427條適用簡易程序所為被告部分敗訴之判決，依
    同法第389條第1項第3款規定，就原告勝訴部分，應依職權
    宣告假執行，被告聲請願供擔保免予假執行，經核無不合，
    爰酌定相當之擔保金額，准許之。
五、本件事證已臻明確，兩造其餘主張、攻擊防禦方法及證據資
    料，經本院審酌後認均不足以影響本件判決之結果，爰不逐
    一論列。
據上論結，本件原告之訴為一部有理由、一部無理由，依民事訴
訟法第436條第2項、第79條、第389條第1項第3款、第392條第2
項，判決如主文。
中　　華　　民　　國　　111 　年　　3 　　月　　18　　日
                  新竹簡易庭    法  官  邱玉汝
以上正本係照原本作成。
如對本判決上訴，須於判決送達後20日內向本院提出上訴狀；如
委任律師提起上訴者，應一併繳納上訴審裁判費。
中　　華　　民　　國　　111 　年　　3 　　月　　18　　日
                                書記官  陳筱筑